pt-BR: Roupas de banho para natação já incluídas: Touca; Sobreposição de vestido; Roupa de corpo inteiro; Capuz hijab; Legging; Saia; Calça de natação; Shorts de natação; Top; Outro
zh-TW: 包含泳裝件數: 泳帽; 外搭罩衫; 連身泳衣; 頭巾帽; 內搭褲; 裙子; 泳褲; 短泳褲; 上衣; 其他
it: Pezzi del costume da bagno inclusi: Cuffia; Sovrapposizione vestito; Tuta integrale; Cappuccio hijab; Leggings; Gonna; Pantaloni da nuoto; Pantaloncini da nuoto; Top; Altro
es: Piezas de traje de baño incluidas: Gorro; Sobrevestido; Traje de cuerpo entero; Capucha hijab; Leggings; Falda; Pantalones de natación; Shorts de baño; Top; Otro
ko: 수영복 구성품 포함: 캡; 드레스 오버레이; 전신 수트; 히잡 후드; 레깅스; 스커트; 수영 바지; 수영 반바지; 상의; 기타
sv: Delar som ingår i baddräkt: Badmössa; Överklänning; Helkroppsdräkt; Hijabhuva; Leggings; Kjol; Badbyxor; Badshorts; Överdel; Annat
sl-SI: Vključeni kosi kopalk: Kapa; Vrhnja obleka; Celotelna obleka; Kapa s hidžabom; Pajkice; Krilo; Plavalne hlače; Kratke plavalne hlače; Zgornji del; Drugo
ro-RO: Piese incluse în costumul de baie: Cască; Rochie suprapusă; Costum întreg de corp; Glugă tip hijab; Colanți; Fustă; Pantaloni de înot; Pantaloni scurți de înot; Top; Altele
tr: Dahil olan mayo parçaları: Bone; Elbise astarı; Tam vücut mayo; Başörtüsü başlığı; Tayt; Etek; Yüzme pantolonu; Yüzme şortu; Üst; Diğer
vi: Các món đi kèm trong bộ đồ bơi: Mũ; Váy phủ ngoài; Đồ liền thân; Mũ trùm hijab; Quần legging; Chân váy; Quần bơi dài; Quần bơi đùi; Áo; Khác
sk-SK: Kusy plaviek v cene: Kúpacia čiapka; Krycie šaty; Celotelový oblek; Kukla s hidžábom; Legíny; Sukňa; Plavkové nohavice; Kúpacie šortky; Vrchný diel; Iné
lt-LT: Į komplektą įeinančios maudymosi drabužių dalys: Kepurė; Užmetama suknelė; Viso kūno kostiumas; Hidžabo gobtuvas; Tamprės; Sijonas; Plaukimo kelnės; Plaukimo šortai; Viršutinė dalis; Kita
th: ชุดว่ายน้ำที่รวมอยู่ในชุด: หมวก; ชุดเดรสสวมทับ; บอดี้สูทแบบเต็มตัว; ฮิญาบฮู้ด; เลกกิ้ง; กระโปรง; กางเกงว่ายน้ำ; กางเกงว่ายน้ำขาสั้น; เสื้อ; อื่นๆ
bg-BG: Включени части на банския: Шапка; Наслагване тип рокля; Цял костюм; Хиджаб качулка; Клин; Пола; Панталон за плуване; Шорти за плуване; Горнище; Друго
hr-HR: Uključeni dijelovi kupaćeg kostima: Kapa; Prekrivna haljina; Odijelo za cijelo tijelo; Hidžab kapuljača; Tajice; Suknja; Hlače za plivanje; Kratke hlače za plivanje; Gornji dio; Ostalo
en: Swimwear pieces included: Cap; Dress overlay; Full body suit; Hijab hood; Leggings; Skirt; Swim pants; Swim shorts; Top; Other
nb: Inkluderte svømmeplagg: Badehette; Kjoleoverlegg; Heldekkende dress; Hijab-hette; Leggings; Skjørt; Badebukse; Badeshorts; Topp; Annet
ru: Состав купальника: Шапочка; Накидка-платье; Слитный костюм на все тело; Капюшон-хиджаб; Леггинсы; Юбка; Брюки для плавания; Шорты для плавания; Топ; Другое
cs: Kusy plavek v balení: Čepice; Šatový přehoz; Celotělový oblek; Hidžáb; Legíny; Sukně; Plavkové kalhoty; Plavkové šortky; Horní díl; Jiné
el: Περιλαμβάνονται τεμάχια μαγιό: Σκουφάκι; Επικάλυψη φορέματος; Ολόσωμο μαγιό; Κουκούλα χιτζάμπ; Κολάν; Φούστα; Παντελόνι κολύμβησης; Σορτς κολύμβησης; Τοπ; Άλλο
zh-CN: 包括泳装单品: 帽子; 外搭裙; 全身连体泳衣; 穆斯林头巾; 紧身裤; 裙子; 游泳裤; 游泳短裤; 上衣; 其他
fr: Maillots de bain inclus: Bonnet; Superposition de robe; Combinaison intégrale; Cagoule de hijab; Leggings; Jupe; Pantalon de bain; Short de bain; Haut; Autre
fi: Mukana tulevat uima-asusteet: Lakki; Mekkokerros; Kokovartalouimapuku; Hijab-huppu; Leggingsit; Hame; Uimahousut; Uimashortsit; Yläosa; Muu
hu: Úszóruházati darabok a csomagban: Sapka; Strandruha; Teljes testet fedő (Full body suit); Hidzsáb; Leggings; Szoknya; Úszónadrág; Fürdőnadrág; Felső; Egyéb
de: Inbegriffene Badebekleidung: Kappe; Kleid-Überwurf; Ganzkörperanzug; Hijab-Kapuze; Leggings; Rock; Schwimmhose; Badeshorts; Oberteil; Sonstige
ja: 水着ピース付き: キャップ; ドレスオーバーレイ; フルボディスーツ; ヒジャブフード; レギンス; スカート; スイムパンツ; スイムショーツ; トップ; その他
nl: Inbegrepen zwemkledingstukken: Badmuts; Jurk-overlay; Lichaamsbedekkend badpak; Hijab/zwemkapje; Legging; Rokje; Zwembroek; Zwemshort; Topje; Overig
pl: Dołączone elementy stroju kąpielowego: Czepek; Narzutka/sukienka; Kombinezon pełny; Hidżab/kaptur; Legginsy; Spódnica; Spodnie do pływania; Spodenki do pływania; Góra; Inne
pt-PT: Peças de roupa de banho incluídas: Touca; Sobreposição de vestido; Fato de banho integral; Capuz hijab; Leggings; Saia; Calças de natação; Calções de banho; Top; Outro
da: Medfølgende dele i badetøj: Badehætte; Kjoleoverlejring; Heldragt; Hijab-hætte; Leggings; Nederdel; Badebukser; Badeshorts; Overdel; Andet